【裁判字號】    97,交聲,1024
【裁判日期】    980117
【裁判案由】    違反道路交通管理處罰條例聲明異議
【裁判全文】
臺灣桃園地方法院刑事裁定            97年度交聲字第1024號
原處分機關  交通部公路總局新竹區監理所中壢監理站
異  議  人
即受處分人  甲○○
上列受處分人因違反道路交通管理處罰條例案件，對於交通部公
路總局新竹區監理所中壢監理站民國97年5 月30日壢監裁字第裁
53-DB0000000號所為之處分，聲明異議，本院裁定如下：
    主  文
異議駁回。
    理  由
一、原舉發及處分意旨略以：異議人即受處分人甲○○所有車號
    RQF-655 號輕型機車，於民國96年11月12日9 時46分許，違
    規停放在桃園縣桃園市○○路1496巷禁止臨時停車之處所，
    經桃園縣政府警察局交通隊執勤員警張冠雄舉發其「在禁止
    臨時停車處所停車」之違規，乃依違反道路交通管理處罰條
    例第56條第1 項第1 款之規定裁處罰鍰新臺幣（下同）1200
    元。
二、異議意旨略以：異議人之配偶林淑玉於96年11月9 日將上開
    機車停放於桃園縣桃園市○○路1496巷之空地上後，即前往
    桃園醫院就診，至同年月13日出院，返回前開機車停放處時
    ，發現機車因於紅線處違停而遭拖吊，因異議人所有之機車
    未鎖上龍頭鎖，推論係遭人挪移所致，依法聲明異議云云。
三、按在禁止臨時停車處所不得停車，在禁止臨時停車處所停車
    者，處新臺幣600 元以上1,200 元以下罰鍰，道路交通安全
    規則第112 條第1 項第1 款及道路交通管理處罰條例第56條
    第1 項第1 款分別定有明文。次按紅實線標線，設於路側，
    用以禁止臨時停車，道路交通標誌標線號誌設置規則第149
    條第1 項第1 款第5 目亦有明文。再按道路交通管理處罰條
    例第3 條第1 款規定，道路：指公路、街道、巷衖、廣場、
    騎樓、走廊或其他供公眾通行之地方；且依道路交通標誌標
    線號誌設置規則第168 條規定意旨，於劃設有禁止停車線之
    左、右側道路範圍內均不得停車，此有交通部94年6 月21日
    交路字第0940006793號所為之函釋可資參照。
四、經查：異議人即受處分人甲○○所有車號RQF-655 號機車，
    於96年11月12日9 時46分許，違規停放在桃園縣桃園市○○
    路1496巷劃有紅實線標線之禁止臨時停車處所之事實，有舉
    發違反道路交通管理事件通知單影本1 紙及違規採證照片4
    張在卷足憑，異議人亦不爭執有將機車停放該處，自堪信憑
    。異議人固以前情置辯，惟該機車是否遭他人移動，實乃異
    議人主觀臆測之想法，別無證據以實其說，且證人即執行拖
    吊之員警張冠雄於本院訊問中亦陳稱拖吊前並未挪移異議人
    之車輛，並有拍攝照片存證等語在卷（本院97年8 月17日訊
    問筆錄），觀諸卷附照片，該處空地堆置磚塊石頭等雜物，
    車輛本即不易穩妥放置於該處，苟他人挪移異議人車輛以停
    靠自己車輛者，何以空地上並無其他車輛停置？是異議人前
    揭辯解，要難採信。
五、綜上所述，受處分人確有在設有禁止臨時停車標線之處所停
    車之違規行為，原處分機關依道路交通管理處罰條例第56條
    第1 項第1 款規定，裁處異議人1200元之罰鍰，核無違誤，
    本件異議為無理由，應予駁回。
據上論斷，應依道路交通案件處理辦法第19條，裁定如主文。
中    華    民    國    98    年    1     月    17    日
                  交通法庭    法  官  張瓊華
以上正本證明與原本無異。
如不服本裁定，應於送達後5 日內，向本院提出抗告狀。
                              書記官  江惠婷
中    華    民    國    98    年    1     月    21    日


司法院資訊處製作；財團法人民間司法改革基金會備份。
